臺灣高等法院刑事裁定
　　抗　告　人
　　即受處分人　韋榮有限公司
　　代　表　人　甲○○
上列抗告人因違反道路交通管理處罰條例案件，不服臺灣板橋地
方法院，中華民國93年10月11日裁定（93年度交聲字第745 號、
第754 號），提起抗告，本院裁定如下：
    主　　文
抗告駁回。
    理  　　由
一、抗告人即受處分人韋榮有限公司之負責人於93年4 月14日核
    准變更為甲○○，有公司登記基本資料查詢表在卷可憑，先
    予敘明。
二、按汽車駕駛人，行經有燈光號誌管制之交岔路口闖紅燈者，
    處新臺幣（下同）1800元以上5400元以下罰鍰；又汽車駕駛
    人，駕駛汽車有違反本條例之行為，經交通勤務警察或依法
    令執行交通稽查任務人員制止時，不聽制止或拒絕停車接受
    稽查而逃逸者，除按各該條規定處罰外，處3000元以上6000
    元以下罰鍰，道路交通管理處罰條例第53條、第60條第1 項
    分別定有明文。復按本條例關於車輛駕駛人之處罰，如應歸
    責於車輛所有人者，處罰車輛所有人，同條例第85條第3 項
    亦有規定。
三、原裁定略以：本件抗告人即受處分人韋榮有限公司所有之車
    牌號碼ＢＶＦ─六二八號之重型機車（下稱系爭機車），於
    民國93年5 月12日下午6 時32分許，由不詳之人所駕駛，在
    臺北市○○○路與重慶北路三段之交叉路口東往西方向闖紅
    燈，並經警員鳴笛示意停車而不服稽查而逃逸，經臺北市政
    府警察局大同分局大橋派出所執勤警員分別以北市警交大字
    第ＡＣＵ626348號、第ＡＣＵ626349號違反道路交通管理事
    件通知單逕行舉發。嗣經交通部公路總局臺北區監理所板橋
    監理站於93年6 月14日分別以板監違字第裁41－ＡＣＵ6263
    48號、板監違字第裁41－ＡＣＵ626349號裁決書裁決，各裁
    處抗告人罰鍰1800百元及3000元，並經證人即舉發抗告人違
    規之警員江啟政於原審到庭證述取締經過明確，因認抗告人
    之違規行為足堪認定，而駁回抗告人之異議。
四、經查：交通警員製單舉發違反道路交通管理處罰條例所列之
    違規事實，本質上為行政處分，係公務員基於職務上權力，
    依法就特定之具體事件所為具有公法上效果之單方行政行為
    ，基於公務員為公法上行為具有公信力之原則，該行政處分
    當可被推定為真正，其據以依法處分之事實認定亦為真正無
    誤。本件抗告人所有之系爭機車於前揭時地，因行經有燈光
    號誌管制之交岔路口闖紅燈，經警攔停未果並立即加速逃逸
    而遭警掣單舉發乙節，有臺北市政府警察局北市警交大字第
    ＡＣＵ626348號、第ＡＣＵ626349號違反道路交通管理事件
    通知單影本在卷可稽，並經證人即舉發抗告人違規之警員江
    啟政於原審到庭證述取締經過明確 (見原審93年9 月1 日訊
    問筆錄)。 抗告人抗告意旨僅空言：系爭機車雖名為抗告人
    所有，但實際使用人為陳蕭麗琴，當天該機車並未外出，陳
    蕭麗琴、陳俊源、甲○○及蕭天祥等人均可證明該事，舉發
    違規之警察依車牌號碼於電腦上取得車籍資料並加以背誦，
    於原審開庭時自能記憶清晰，實際上無人能保證其係在績效
    之壓力下開立不實罰單而為枉法構陷云云，惟抗告人所舉證
    人均係抗告人前代表人或現任代表人或相關之協力廠商，其
    等與抗告人利害相關，於違規發生已逾半年後，欲就某日該
    車有無外出之違規重要事項做證，自難期為不利於抗告人之
    證述，且抗告人並未就執勤員警之舉發有不實或違法等情，
    提出相關證據以供法院調查，本院亦查無任何證據足資證明
    執勤員警有何捏造事實違法取締之不法情事，則執勤員警本
    其維護交通秩序、安全職責所為之舉發，自應受到合法、正
    確之推定，抗告人所辯，尚不足採。原審因認原處分機關據
    上開規定，裁處抗告人罰鍰新臺幣1800元及3000元，尚無不
    當，乃裁定駁回抗告人在原審之異議，經核原裁定認事用法
    ，於法尚無不合，抗告人指摘原裁定不當，為無理由，應予
    駁回。
據上論結，應依道路交通案件處理辦法第26條，刑事訴訟法第41
2 條，裁定如主文。
中　　華　　民　　國　　94　　年　　1 　　月　　14　　日
                　臺灣高等法院刑事第二十二庭
                      審判長法  官  蔡　秀　雄
                            法  官  林　明　俊
                            法  官  蘇　素　娥
以上正本證明與原本無異。
不得再抗告。
                            書記官  何　閣　梅
中　　華　　民　　國　　94　　年　　1 　　月　　14　　日
